臺灣高雄地方法院高雄簡易庭裁定
111年度雄秩字第92號
移送機關    高雄市政府警察局苓雅分局
被移送人    陳秉軒



上列被移送人因違反社會秩序維護法，經移送機關以民國111 年
5 月8 日高市警苓分偵字第11171740700 號移送書移送審理，本
院裁定如下：
    主      文
陳秉軒無正當理由攜帶具有殺傷力之器械，處罰鍰新臺幣參仟元
。
扣案之棒球棍貳支均沒入。
    事實及理由
一、移送意旨略以：被移送人陳秉軒於民國111 年4 月24日19時
    20分許，駕駛車牌號碼000-0000號自用小客車在高雄市○○區
    ○○○路000 號前道路，因行車糾紛與關係人陳義虎互有口角
    爭執，嗣經警據報到場處理，並於被移送人所駕駛之上開車
    輛內駕駛座腳踏墊及後車廂內起獲西瓜刀1 支（被移送人另
    涉恐嚇刑案，依刑事訴訟法扣案）、鋁製棒球棍2 支而悉上
    情，認其已違反社會秩序維護法第63條第1 項第1 款之規定
    ，爰移請裁處等語。
二、按無正當理由攜帶具有殺傷力之器械、化學製劑或其他危險
    物品者，處3 日以下拘留或新臺幣（下同）30,000元以下罰
    鍰，社會秩序維護法第63條第1 項第1 款定有明文。又本款
    構成要件須行為人客觀上有攜帶具有殺傷力之器械、化學製
    劑或其他危險物品之行為，且該攜帶係無正當理由，因而有
    危害於社會安全之情形，始足當之，亦即，就行為人客觀上
    攜帶具有殺傷力器械之行為，依其攜帶行為之目的，考量行
    為人攜帶當時時間、地點、身分、舉止等因素，據以認定其
    是否已構成本條款之行為。
三、經查，被移送人於上開時、地經警查獲其持有棒球棍2 支，
    業據被移送人於警詢時坦承不諱，並有高雄市政府警察局苓
    雅分局搜索扣押筆錄、扣押物品目錄表及扣案物照片等證在
    卷可佐。本院審酌扣案之棒球棍為金屬材質，且與供一般棒
    球運動使用之正規球棒長度、規格均有差異，被移送人復供
    稱是為了要防身而持有等語，倘持之朝人揮舞，顯有成傷或
    致死之可能，依一般社會觀念，均已足以對人之生命、身體
    、安全構成威脅，自屬社會秩序維護法第63條第1 項第1 款
    所定具有殺傷力之器械。縱被移送人偶遇突發之糾紛而與他
    人生口角爭執或衝突，仍應思以和平理性方式解決爭端，而
    非為壯大聲勢或威嚇對方，甚至預期將遭受攻擊，即逕以手
    持具有殺傷力之器械顯露於外來對峙，過程中倘因受一時情
    緒影響失控濫用或誤用扣案器械，勢必釀成相互攻擊之社會
    事件，此絕非奉公守法國人所應為（指無端隨身攜帶具殺傷
    力之器械），故認其攜帶上開扣案器械並無正當理由，亦足
    對於社會大眾之生命安全及社會安寧產生危害之虞，核其所
    為係違反社會秩序維護法第63條第1 項第1 款之無正當理由
    攜帶具有殺傷力器械之違序行為。爰審酌被移送人違反本法
    之手段、違反義務之程度以及所生之危險，量處如主文所示
    之處罰。
四、扣案之棒球棍2 支為被移送人所有，且係供違反本法行為所
    用之物，爰依社會秩序維護法第22條第3 項前段之規定，併
    予宣告沒入。
五、依社會秩序維護法第46條第1 項、第63條第1 項第1 款、第
　　22條第3 項前段，裁定如主文。
中　　華　　民　　國　　111 　年　　5 　　月　　24　　日
                  高雄簡易庭  法      官  謝宗翰
以上正本證明與原本無異。
如不服本裁定，得於裁定書送達之翌日起5日內，以書狀敘述理
由，向本庭提出抗告。
中　　華　　民　　國　　111 　年　　5 　　月　　24　　日
                              書  記  官  許弘杰